---
title: "R Notebook - Titanic Dataset"
output: html_document
---

## Sugestões de exercícios para o curso de Visualização de dados com R

O conjunto de dados pode ser obtido por meio do link: https://www.kaggle.com/c/titanic/data.
Por meio do software R podemos obter os dados por carrgando a biblioteca *titanic*.

```{r}
#install.packages('titanic')
library('titanic')
```

O conjunto de dados de teste conta com as seguintes variáveis: PassenderId: Passenger ID, Survived: Passnager Survival Indicator, Pclass: Passenger Class, Name: Name, Sex: Sex, Age: Age, SibSp: Number of Siblings/Spouses Aboard, Parch: Number of Parents/Children Aboard, Ticket: Ticket Number, Fare: Passenger Fare, Cabin: Cabin and Embarked: Port of Embarkation. 

## Vizualização dos dados

Vamos utilizar a biblioteca ggplot2 para tal.

## Exercícios:

#### 1- Adicione a geometria correta para geração de um gráfico de barras.
```{r, fig.align='center', warning=FALSE}
library(ggplot2)
ggplot(titanic_train, aes(x = Survived)) +
  geom_(fill = "coral") # ideia seria completar o código com geom_bar.
```

#### 2- Gere um gráfico de barras para a variável **Survived** de pelo respectivo sexo.
```{r, fig.align='center', warning=FALSE}
ggplot(titanic_train, aes(x = Survived, fill = )) + # a ideia aqui seria completar o código com fill = Sex.
 geom_bar(position = position_dodge()) 
```

#### 3- Modifique a cor *black* do histograma para a variável **Age**.
```{r, fig.align='center', warning=FALSE}
ggplot(titanic_train, aes(x = Age)) +
 geom_histogram(fill = 'coral') + # a ideia aqui seria pedir para o aluno modificar a cor do histograma.
  theme_bw()
```